臺灣臺南地方法院臺南簡易庭民事判決
110年度南勞簡字第16號
原      告  梁貴俠  
訴訟代理人  林怡伶律師
被      告  蔡秀春即天成飲食店


            黃榆文即中天小吃店



上  一  人                      
訴訟代理人  劉宇欽  
上列當事人間請求提撥勞工退休準備金事件，經本院於民國111
年6月28日言詞辯論終結，判決如下︰
    主      文
被告黃榆文即中天小吃店應提撥新臺幣伍萬參仟捌佰伍拾陸元至
勞動部勞工保險局之原告勞工退休金個人專戶。
原告其餘之訴駁回。　
訴訟費用由被告黃榆文即中天小吃店負擔百分之六十七，餘由原
告負擔。
本判決第一項得假執行，但被告黃榆文即中天小吃店如以新臺幣
伍萬參仟捌佰伍拾陸元為原告供擔保，得免為假執行。
    事實及理由
壹、程序方面：
一、按訴狀送達後，原告不得將原訴變更或追加他訴。但請求之
    基礎事實同一者，不在此限，民事訴訟法第255條第1項第2
    款定有明文。查原告起訴主張原告受僱於被告期間未依法為
    其投保勞保及健保，亦未提撥勞工退休金等情，依法請求被
    告提撥勞工退休準備金，而聲明請求：「⒈被告天成主題館
    應提撥新臺幣（下同）53,856元至勞動部勞工保險局之原告
    勞工退休金個人專戶。⒉被告中天小吃店應提撥26,469元至
    勞動部勞工保險局之原告勞工退休金個人專戶。」。嗣原告
    於訴訟進行中數次變更聲明，最後於民國111年6月13日提出
    民事變更訴之聲明狀，變更聲明：「⒈被告黃榆文即中天小
    吃店應提撥53,856元至勞動部勞工保險局之原告勞工退休金
    個人專戶。⒉被告蔡秀春即天成飲食店應提撥26,469元至勞
    動部勞工保險局之原告勞工退休金個人專戶。」。核原告所
    為，均係本於其主張被告未提撥勞工退休金之同一基礎事實
    為請求，揆諸前揭規定，應予准許。
二、被告蔡秀春即天成飲食店未於言詞辯論期日到場，復核無民
    事訴訟法第386條所列各款之情形，爰依原告之聲請，由其
    一造辯論而為判決。
貳、實體方面： 　　　　　
一、原告起訴主張：
　㈠原告自100年9月1日起受僱於被告黃榆文即中天小吃店，擔任
    外場服務員，負責小吃店環境整理、點餐等事項，雙方約定
    工作時間為下午17時至凌晨3時，每月薪資為26,000元，嗣
    至103年9月，被告法定代理人另開設天成主題館，因甫開幕
    亟需員工，遂將原告調派至被告蔡秀春即天成飲食店，擔任
    外場服務員，雙方約定工作時間為下午17時至凌晨3時，每
    月薪資為26,900元，嗣至105年1月間，被告蔡秀春即天成飲
    食店經理因客訴問題而違法終止兩造勞動契約。被告二人自
    原告任職後即未依法為其投保勞保及健保，亦未提撥勞工退
    休金，原告認被告有諸多違反勞動契約及法令之行為，遂於
    105年2月1日向臺南市政府聲請勞資爭議調解，並於105年2
    月25日進行勞資爭議調解，被告蔡秀春即天成飲食店受任人
    表示願給付8,000元和解金並允原告得以返回天成飲食店原
    工作職務，然嗣原告依約至天成飲食店表示返回職位竟遭拒
    絕，原告遂再次於109年9月9日聲請勞資調解並於109年9月1
    7日進行調解，雙方無法達成共識，原告遂依法提起本件訴
    訟。
　㈡被告依法應為原告提撥之勞工退休金：
　　⒈被告黃榆文即中天小吃店應提撥部分：原告自100年10月1
      日起至103年8月31日止計34個月期間於被告黃榆文即中天
      小吃店擔任外場服務員，每月薪資26,000元，依100年1月
      1日施行之勞工退休金月提繳工資分級表，其月提繳工資
      為26,400元，故被告黃榆文即中天小吃店每月應為原告提
      繳勞工退休金1,584元【計算式：26,400元x0.06=l,584元
      】，該段期間合計應提繳53,856元【計算式：1,584元x34
      個月=53,856元】。
　  ⒉被告蔡秀春即天成飲食店應提撥部分：原告自103年9月1日
      起至105年1月止計16個月期間至被告蔡秀春即天成飲食店
      擔任外場服務員，每月薪資26,900元，依103年7月1日、1
      04年7月1日施行之勞工退休金月提繳工資分級表，其月提
      繳工資為27,600元，故被告每月應為原告提繳勞工退休金
      1,656元【計算式：27,600元x0.06=l,656元】，該段期間
      合計應提繳26,496元【計算式：1,656元xl6個月=26,496
      元】。
　㈢聲明：⒈被告黃榆文即中天小吃店應提撥53,856元至勞動部勞
    工保險局之原告勞工退休金個人專戶。⒉被告蔡秀春即天成
    飲食店應提撥26,469元至勞動部勞工保險局之原告勞工退休
    金個人專戶。
二、被告答辯略以：
　㈠黃榆文即中天小吃店：當時原告是在中天釣蝦場工作，不是
    在中天小吃店，這間店裡面有很多營業項目及老闆，每個老
    闆都是自己出資管理自已的店，但是原告既然告中天小吃店
    ，願意一起解決，不爭執原告是在中天小吃店工作與否，原
    告離職已經5-6年，且這兩間店也已經倒閉2-3年，不了解為
    何原告隔這麼久才來要勞退金，當初約定的薪水已經有包含
    勞退金等語。並聲明：原告之訴駁回。
　㈡被告蔡秀春即天成飲食店未於言詞辯論期日到場，亦未提出
    書狀作任何聲明或陳述。
三、本院之判斷：　
　㈠原告請求被告黃榆文即中天小吃店提撥部分：
　　⒈按雇主應依勞工每月薪資總額百分之二至百分之十五範圍
      內，按月提撥勞工退休準備金，專戶存儲，並不得作為讓
      與、扣押、抵銷或擔保之標的；其提撥之比率、程序及管
      理等事項之辦法，由中央主管機關擬訂，報請行政院核定
      之，勞動基準法第56條第1項定有明文。次按雇主應為適
      用本條例之勞工，按月提繳退休金，儲存於勞保局設立之
      勞工退休金個人專戶；雇主應為第七條第一項規定之勞工
      負擔提繳之退休金，不得低於勞工每月工資百分之六，雇
      主未依本條例之規定按月提繳或足額提繳勞工退休金，致
      勞工受有損害者，勞工得向雇主請求損害賠償，勞工退休
      金條例第6條第1項、第14條第1項、第31條第1項亦定有明
      文。再依本條例第十四條第一項至第三項規定提繳之退休
      金，由雇主或委任單位按勞工每月工資總額，依月提繳工
      資分級表之標準，向勞保局申報，勞工退休金條例施行細
      則15條第1項亦定有明文。
　　⒉本件原告主張：原告自100年10月1日起至103年8月31日止
      計34個月期間於被告黃榆文即中天小吃店擔任外場服務員
      ，每月薪資26,000元等情，為被告所不爭執，堪信為真實
      。
　　⒊原告又主張：被告未於原告任職期間提撥勞退金至原告之
      勞工退休金專戶等語，亦為被告所不爭執，雖被告抗辯：
      兩造勞動契約約定薪資已包含勞工退休金，惟為原告所否
      認，且被告並未舉證證明，難認被告此部分抗辯屬實。則
      依前開說明，原告請求被告依法提撥百分之6勞退金，自
      屬有據。
　　⒋而原告任職被告公司期間自100年10月1日起至103年8月31
      日止計34個月，依100年1月1日施行之勞工退休金月提繳
      工資分級表所示，其月提繳工資為26,400元，則依前開規
      定被告每月應為原告補提撥退休金應為1,584元【計算式
      ：26,400元x0.06=l,584元】，該段期間合計應提繳53,85
      6元【計算式：1,584元x34個月=53,856元】。
　㈡原告請求被告蔡秀春即天成飲食店提撥部分：　　
　　⒈按勞資爭議經調解成立者，視為爭議雙方當事人間之契約
      ，勞資爭議處理法第23條定有明文。此項契約之性質，應
      屬和解契約。次按和解契約合法成立，兩造當事人即均應
      受該契約之拘束，縱使一造因而受不利益之結果，亦不得
      事後翻異，更就和解前之法律關係再行主張。和解原由兩
      造互相讓步而成立，和解之後任何一方所受之不利益均屬
      其讓步之結果，不能據為撤銷之理由。　
　　⒉經查：原告曾於105年2月1日以天成釣蝦場為雇主，向財團
      法人臺南勞資事務基金會（下稱臺南勞資基金會）聲請勞
      資爭議調解，當時由被告蔡秀春即天成飲食店委任代理人
      吳政坤到場與原告成立調解（下稱系爭調解）等情，業據
      本院向臺南勞資基金會調取系爭調解卷證核閱屬實（見本
      院卷第79-91頁）。而觀系爭調解紀錄四、調解結果成立
      記載「⒈雙方合意由資方給付勞方資遣費、預告工資、加
      班費、未投勞健保及提繳6%勞退金之各項損失等計新台幣
      8,000元，公司當場現金給付，雙方和解。....⒊本案調解
      成立。自105.1.30起雙方終止勞動契約，雙方並確認勞雇
      關係存續期間之一切權利義務關係均已結清無誤，若仍有
      不足雙方均同意拋棄其餘民事請求權、刑事訴訟權及行政
      檢舉申訴之權利。」等語，顯示兩造合意調解之項目包括
      「提繳6%勞退金之損失」，且「確認勞雇關係存續期間之
      一切權利義務關係均已結清無誤，若仍有不足雙方均同意
      拋棄其餘民事請求權」，則依前開說明，原告自應受此調
      解結果之拘束，不得再向被告蔡秀春即天成飲食店請求提
      撥6%勞退金。
四、綜上所述，原告本於勞動基準法、勞工退休金條例等規定，
    請求被告黃榆文即中天小吃店給付如主文第1項為有理由，
    應予准許。逾此部分請求，為無理由，應予駁回。又原告勝
    訴部分為給付請求，依勞動事件法第44條第1項、第2項規定
    ，本院依職權宣告假執行，並諭知被告供相當擔保金額擔保
    宣告後得免假執行。
五、本件事證已臻明確，兩造其餘之攻擊或防禦方法及所用之證
    據，經本院斟酌後，認為均不足以影響本判決之結果，爰不
    逐一論列，附此敘明。
六、訴訟費用負擔之依據：民事訴訟法第79條。
中    華    民    國   111    年     7    月    19    日
                  臺灣臺南地方法院簡易勞動法庭
                                  法  官  李杭倫
以上正本證明與原本無異。
如不服本判決，應於判決送達後20日內，向本院提出上訴狀並表
明上訴理由，如於本判決宣示後送達前提起上訴者，應於判決送
達後20日內補提上訴理由書（須附繕本）。
如委任律師提起上訴者，應一併繳納上訴審裁判費。
中    華    民    國   111    年     7    月    19    日
                                  書記官  黃怡惠